fr: Forme de produit de maçonnerie: Liquide; Pâte; Poudré; Autre
zh-CN: 砌体产品形态: 液体; 发蜡; 粉末; 其他
fi: Muuraustuotteen muoto: Nestemäinen; Tahna; Jauhe; Muu
sl-SI: Oblika zidarskega izdelka: Tekočina; Pasta; Prašek; Drugo
sv: Murverksproduktform: Vätska; Pasta; Pulver; Övrigt
it: Formato del prodotto di muratura: Liquido; Pasta; Polvere; Altro
zh-TW: 砌體商品形式: 液態; 膏劑; 粉末; 其他
cs: Forma zednického výrobku: Kapalina; Pasta; Prášek; Jiné
tr: Masonry ürün formu: Sıvı; Şekillendirici; Pudra; Diğer
de: Form des Maurereiprodukts: Flüssig; Paste; Puder; Sonstiges
pt-BR: Ficha técnica de produto de alvenaria: Líquido; Creme; Pó; Outro
ko: 미장 제품 형태: 액상; 페이스트; 가루; 기타
en: Masonry product form: Liquid; Paste; Powder; Other
es: Forma de producto de mampostería: Líquido; Pasta; Polvo; Otros
bg-BG: Форма за продукт за зидария: Течност; Паста; Пудра; Други
pt-PT: Forma de produto de alvenaria: Líquido; Pasta; Pó; Outro
vi: Mẫu sản phẩm gạch: Liquid; Sáp; Bột; Khác
el: Μορφή προϊόντος τοιχοποιίας: Υγρό; Πάστα; Σκόνη; Άλλο
lt-LT: Mūro gaminių pavidalas: Skystis; Pasta; Milteliai; Kita
th: รูปแบบผลิตภัณฑ์งานก่อ: แบบเหลว; เนื้อครีม; แบบผง; อื่นๆ
pl: Forma produktu murarskiego: Płyn; Pasta; Proszek; Inne
nl: Vorm metselproduct: Vloeistof; Pasta; Poeder; Andere
ru: Тип продукта для кладки: Жидкость; Паста; Порошок; Другое
hu: Falazótermék formája: Folyadék; Paszta; Por; Egyéb
da: Murværkproduktform: Væske; Puré; Pulver; Andet
sk-SK: Forma murovaného výrobku: Kvapalina; Pasta; Prášok; Iné
hr-HR: Oblik zidarskog proizvoda: Tekućina; Pasta; Prah; Ostalo
ro-RO: Forma produsului de zidărie: Lichid; Pastă; Pudră; Altele
ja: 左官・舗装用資材の形態: リキッド; ペースト; パウダー; その他
nb: Murerproduktform: Væske; Lim; Pulver; Annet